臺灣臺中地方法院民事判決
111年度中簡字第143號
原      告  林孟涵
被      告  富山立人理想家管委會

法定代理人  蔡慶良
訴訟代理人  賴金聲
被      告  張富程
被      告  立昇不動產經紀行

法定代理人  李佳靜
訴訟代理人  黃威任
上列當事人間損害賠償事件，本院於民國111年7月27日言詞辯論
終結，判決如下：
    主      文
被告富山立人理想家管委會應給付原告新臺幣7080元。
被告張富程應給付原告新臺幣143365元。
原告其餘之訴駁回。
訴訟費用新臺幣1000元由被告富山立人理想家管委會負擔、新臺
幣2萬元由被告張富程負擔，餘由原告負擔。
本判決原告勝訴部分得假執行。但被告富山立人理想家管委會、
張富程如各以新臺幣7080元、新臺幣143365元為原告預供擔保後
，得免為假執行。
    事實及理由
壹、程序方面：
　　簡易訴訟之訴狀送達後，原告不得將原訴變更或追加他訴，
    但被告於訴之變更或追加無異議，而為本案之言詞辯論者，
    視為同意變更或追加，民事訴訟法第436條第2項、第255條
    第2項定有明文。原告起訴時原請求被告張富程應給付新臺
    幣(下同)30萬元，及自起訴狀繕本送達翌日起至清償日止，
    按年息10%計算之利息。嗣於民國111年1月18日具狀追加立
    昇不動產經紀行、富山立人理想家管委會為被告，請求與被
    告張富程連帶賠償原告50萬元。被告未聲明異議而為本案之
    言詞辯論，合於上開規定，應予准許。
貳、實體方面：
一、原告主張：原告經由被告立昇不動產經紀行之居間媒介，於
    109年9月1日簽訂不動產買賣契約書(下稱系爭契約書)，約
    定原告以價金570萬元購買被告張富程所有門牌號碼臺中市
　　○○區○○路00號10樓房屋(下稱系爭房屋)及其坐落土地。
　　惟原告於110年5月30日發現系爭房屋主臥房、次臥房、廚房
    三處牆壁漏水，被告立昇不動產經紀行未盡產權調查之責，
    被告張富程亦未如實告知，而該牆壁屬於共用部分，依公寓
    大廈管理條例第10條規定，應由被告富山立人理想家管委會
    修繕，爰請求被告連帶賠償原告50萬元。
二、被告3人則以：請求鑑定。被告立昇不動產經紀行另以：該
    修的已經修過，其他部分我們沒有責任等語置辯，均請求駁
    回原告之訴，並陳明如受不利判決，願供擔保，請准宣告免
    為假執行。
三、按共用部分之修繕，由管理委員會為之，其費用由公共基金
    支付，公寓大廈管理條例第10條第2項定有明文。本件經送
    請臺灣防水工程技術協進會鑑定結果，認為系爭房屋「次房
    間」之窗框有滲漏水，其中「窗框外牆透明防水工程(含技
    術工資/材料/工具/損耗)」6000元，加計「零星工料、材料
    、施工架」5%、「廠商管理利潤」8%、「營業稅捐」5%，合
    計7080元，有該協會於111年6月10日以台防(111)工協會字
    第431號函檢送鑑定報告書(下稱系爭鑑定書)在卷可稽，該
    修繕部分屬於共用部分，應由公共基金支付。從而，原告請
    求被告富山立人理想家管委會給付7080元，為有理由，應予
    准許。
四、買賣之物，缺少出賣人所保證之品質者，買受人得不解除契
    約或請求減少價金，而請求不履行之損害賠償，民法第360
    條前段定有明文。原告所提出之系爭契約第15條約定：「窗
    戶邊框漏水，賣方負責修繕。」、不動產標的現況說明書項
    次8「排水系統是否正常？」勾選賣方負責修繕。惟依系爭
    鑑定書所載，系爭房屋「次房間」之窗框有滲漏水、後陽台
    防水層明顯破損，後陽台防水工程費用為94661元、次房間
    窗框高壓止漏工程費用為40484元、廚房木作及地板更新工
    程費用為15300元，扣除前開應由被告富山立人理想家管委
    會修繕共用部分，由公共基金支付之7080元，原告請求被告
    張富程給付143365元「計算式：94661元＋40484元＋15300元－
    7080元＝143365元」，為有理由，應予准許。
五、以居間為營業者，關於訂約事項及當事人之履行能力或訂立
    該約之能力，有調查之義務，民法第567條第2項定有明文，
    惟此調查義務，若未特別約定，自以通常所能查證之方法為
    已足，就房屋隱藏之瑕疵，每須待專家、儀器檢測方知者，
    未必為仲介員專業知識、經驗所及，尚難期待其完足無誤之
    查證，非謂媒介訂約後所發現之瑕疵或不符債務本旨之處，
    均歸由居間者負責，否則無異致使居間者承擔擔保之責，而
    過度擴張其作為義務之範圍。原告所提出之系爭契約第15條
    約定：「窗戶邊框漏水，賣方負責修繕。」、不動產標的現
    況說明書項次8「排水系統是否正常？」勾選賣方負責修繕
    ，堪認被告立昇不動產經紀行已就系爭房屋漏水瑕疵之情形
    ，盡其居間之調查義務，原告主張被告立昇不動產經紀行應
    就系爭房屋漏水瑕疵之損害，負連帶責任，即屬無據，應予
    駁回。
六、綜上所述，原告請求被告富山立人理想家管委會給付7080元
　　、被告張富程給付143365元，為有理由，應予准許。逾此範
    圍之請求，為無理由，應予駁回。  
七、本件係標的金額在50萬元以下之財產權訴訟適用簡易程序，
     就原告勝訴即被告敗訴之部分，應依職權宣告假執行。被
    告
　　富山立人理想家管委會、張富程陳明願供擔保請准宣告免為
    假執行，經核與規定相符，爰各酌定相當擔保金額准許之。
八、訴訟費用負擔之依據：民事訴訟法第79條。
中　　華　　民　　國　　111 　年　　9 　　月　　14　　日
                  臺中簡易庭  法  官  劉正中
以上為正本係照原本作成。
如不服本判決，應於送達後20日內，向本院提出上訴狀並表明上
訴理由，如於本判決宣示後送達前提起上訴者，應於判決送達後
20日內補提上訴理由書（須附繕本）。如委任律師提起上訴者，
應一併繳納上訴審裁判費。　　　
中　　華　　民　　國　　111 　年　　9 　　月　　14　　日
                              書記官  江婉君